臺灣高雄地方法院刑事判決　　　　　　　　　　　　　九十二年度交訴字第九九號
　　公　訴　人　臺灣高雄地方法院檢察署檢察官
　　被　　　告　卯○○
　　　　　　　　丑○○
　　共　　　同　賴玉山
　　選任辯護人　邱佩芳
　　　　　　　　莊美玉
右列被告因業務過失致死案件，經檢察官提起公訴（九十一年度偵字第二一０二九號
），本院判決如左：
    主  文
丑○○從事業務之人，因業務上之過失致人於死，處有期徒刑拾月，緩刑貳年。
卯○○無罪。
    事  實
一、緣森業營造股份有限公司（下稱森業公司）承攬交通部鐵路改建工程局（下稱鐵
    工局）高雄車站三鐵共構工程，丑○○在森業公司擔任該工程之工地主任，負責
    規劃前開工程、與業主及相關單位作協商、所有現場人員的管理並決定人員的工
    作內容，為從事業務之人。前開工程位在高雄市○○○路之中博臨時高架橋部分
    ，依計畫將於熱河二街與遼寧二街間設置高架橋基樁（下稱系爭工程），故前開
    路段北向南內側一車道縮減，並於民國九十一年七月二日將圍籬設置完成，丑○○身為工地主任，本應注意於前開施工範圍內之道路因前開工程將致交通受阻，
    應於施工前依施工狀況設置標誌或以拒馬、交通錐等設置漸變路段，夜間應有反
    光或施工警告燈號，必要時並應使用號誌或派旗手管制交通，若未裝設完成不得
    動工，以避免夜間行駛撞擊道路施工所設置之臨時圍籬肇事，而依當時情形，又
    無不能注意之情形，竟疏未注意，於夜間未開啟足夠之警示燈號，亦未設有適當
    之漸變段等安全維護設施。適有酒後血液中酒精濃度為一三五ＭＧ／ＤＬ，亦疏
    未注意車前狀況之翁正諭於九十一年七月三日凌晨三時二十五分許，駕駛車牌號
    碼ＹＦ─三八五三號自用小客車，沿高雄市三民區○○○路由北向南方向行經前
    開路段，因閃避不及致撞擊工地安全圍籬，圍籬角鐵倒下貫穿翁正諭頭部，經送
    高雄醫學大學附設中和紀念醫院後，延至同日上午六時許，因顱骨破裂骨折不治
    死亡。
二、案經台灣高雄方法院檢察署檢察官相驗及告訴人庚○○與寅○○訴由高雄市政府
    警察局三民第一分局報告偵查起訴。
    理  由
壹、有罪部分：
一、訊據被告丑○○固未否認任職於森業公司擔任系爭工程工地主任之職，惟矢口否
    認自己對於被害人翁正諭之死亡有過失，辯稱：「我們圍籬設立區域完全符合業
    主交通部鐵路改建工程局的要求，設置後也經過該局的會勘，才施工的，如果我
    們設置有不合格是不能動工的，我們在七月二日有收到會勘的結論，上面第四點
    有記載我們在博愛路南向的部分，有設置漸變區域，關於警示燈的部分是有打開
    的，會勘當時並沒有問題，我們按日都會派安全人員在下班之前開啟警示燈，巡
    視沒有問題，再做紀錄，一般而言，我們是兩個人在作這工作。案發當天有開警
    示燈」、「我們是依照鐵路改建工程局的要求，依照圖說設置圍籬及警示燈，七
    月二日設置當時業主已經完成驗收，我認為我們沒有過失」云云。
二、經查：案發地點之工程圍籬係案發前一日（即九十二七月二日）設置完成之事實
    為被告丑○○所自承，而本案發生前鐵工局曾會同森業公司及高雄市政府警察局
    交通大隊等相關單位進行會勘，會勘之內容為高雄市○○路從八德路至熱河街北
    向車道，會勘地點定於高雄市○○路與八德路，當時案發地點即前開路段南向部
    分仍正常通行故未設置圍籬，交通大隊僅提醒施工單位南向車道要進行交通安全
    維持計畫時應注意交通安全措施。故鐵工局九十一年七月二日發給森業公司公文
    ，其結論係鐵工局與交通局會勘前站交通號誌設置項目的結果，是針對整個中博
    高架橋工程，而不是特別針對案發地點，案發前森業公司未曾就車禍發生地點申
    請會勘等情，業據證人即鐵工局現場監工丙○○於本院訊問時證述屬實（見本院
    九十二年八月五日筆錄），核與證人即鐵工局現場監工甲○○於本院審理時證稱
    ：「該次會勘時只有在前站，並沒有到後站，但是後站也陸續設置安全設施，所
    以證人子○○在該次結論第四點才附帶提到將來也要特別注意該部分，並不是他
    當時確實有到後站去」、證人子○○證稱該次會勘並未走到後站等語相符（見本
    院九十三八月三十一日筆錄）。前開會勘時間既在案發地點之圍籬設置之前，自
    不可能將案發地點之交通安全設施設置恰當與否納入會勘範圍，是被告丑○○辯
    稱案發地點之交通安全設施設置後也經過鐵工局會勘，森業公司九十三年七月二
    日收到的會勘結論第四點記載案發地點有設置漸變區域等語，顯屬誤會。
三、按道路因施工、養護或其他情況致交通受阻，應視需要設置各種標誌或拒馬、交
    通錐等，夜間應有反光或施工警告燈號，必要時並應使用號誌或派旗手管制交通
    。前項各種交通管制設施，施工單位應於道路施工前，依施工狀況審慎規劃，俟
    裝設完成後，始得動工。交通標誌標線號誌設置規則第一百四十五條第一、二項
    定有明文。被告丑○○關於本件車禍之發生有無過失，首應探究者為案發之時現
    場之交通安全設施設置狀況為何。經查：
(一)、關於案發之時系爭工程施工地點之漸變段設置狀況：(1)案發時車禍發生地點之漸
    變線過短，而不合於規定之事實，業據證人丙○○於本院訊問時證稱：「（車禍
    發生地點的漸變方式是否合於要求？）不合，因為漸變的路段太短，該路段距離
    路口還有一段距離。（本件車禍現場的交通安全設施有無依據圖說施工？）經查
    尚未設置完整，漸變段部分有欠缺。」、「（案發後有無到現場？）有。（有無
    發現何缺失？）漸變路段與設計圖不符，因為漸變段延伸距離太短，圍籬部分因
    為已經撞毀，所以沒有辦法確定有無缺失。而且他們（指森業公司）施作前也沒
    有提出申請，也沒有找我們會勘檢查，所以我們認為他們沒有進行該部分設置。
    （請具體指出現場施工哪一部分未依此設計圖？）我查閱監工日報表，熱河二街
    與遼寧二街之間，關於警示燈、交通錐、拒馬等設施均未設置，因為七月二日當
    天圍籬剛架設好，還來不及設置前開設施」等語屬實（見本院九十二年八月五日
    筆錄）。而證人甲○○於本院審理時亦證稱案發地點之圍籬是七月二日才設置完
    成，當時漸變段還沒有完全設置完成，只擺設交通錐及紐澤西護欄之語（見本院
    九十三年八月三十一日筆錄）。核與本件車禍發生前路過現場之證人戊○○於本
    院審理時證稱：「（尚有何缺失？）漸變道太短，圍籬會突出擋住路，若右側還
    有來車，根本無法閃躲。（七月三日傍晚到現場時，圍籬內森業公司是否已經開
    始施工？）我看到的人在整理圍籬，加長漸變道，並不是在施工，並沒有注意現
    場有無在施工。（事故發生前後，現場交通安全設施有無改變？）事故發生之後
    漸變道比較長。（你所稱事故發生前漸變段太短係何意？）案發前雖有設置漸變
    段，但是只擺幾個三角錐而已」等語相符（見本院九十三年九月十六日筆錄）。
    足見本案發生前，車禍現場之圍籬旁雖設有些許三角錐及紐澤西護欄，然其設置
    之內容並未生漸變路段之功效甚明。(2)至於證人即森業公司員工林千堯於本院審
    理時雖表示系爭工程於案發現場之施工有修改原始的設計圖，將圍籬向西拓寬，
    長度也加長，超過原來設計圖漸變段的位置，所以在變更之後圍籬末端設置防撞
    桶及三角錐為漸變，並曾經交由證人甲○○確認之語。惟系爭工程之施作有否更
    改設計圖說並不影響施工單位應依前開規定設置適當之交通安全設施，以維持施
    工現場交通安全之事實，而證人甲○○於本院審理時證稱：「圍籬確實有延伸到
    比原設計圖長，（但）漸變段確實沒有設置，是我案發後到現場才請證人癸○○
    設置的，案發前只有交通錐及紐澤西護欄」等語，核與證人戊○○證稱，案發之
    後現場漸變路段確實增長之與相符，足見證人林千堯所稱，因施工更改原本之設
    計圖說，以致無法設置適當長度之漸變路段等詞並不足採。(3)此外，被告丑○○
    雖表示：證人丙○○所指應設置漸變段的範圍由於要設置基樁，所以必須要設置
    圍籬，不可能以交通錐或拒馬設置漸變段，否則會造成交通危險等語。然就證人
    丙○○證稱：該引道段依設計圖確實要設置基樁，但是案發當時還沒做到引道段
    的基樁，所以不用架設圍籬，就應該還是要設置漸變段以維安全之語，以及前開
    地點於案發之後，確實得以依規定延長漸變路段之設置之情，可見被告丑○○所
    稱前開無法設置漸變路段之客觀困難事實上並不存在。況依交通標誌標線號誌設
    置規則第一百四十五條第一項之規定，即便森業公司於案發地點圍籬設置後，無
    法立即完成警告燈號、拒馬等交通安全設施之設置，於必要的情況下，施工單位
    亦應使用號誌或派旗手管制交通以警示來車，達到漸變路段設置之效果，被告身
    為工地主任對此應為注意且無不能注意之事由，卻捨此不為，其未於案發地點設
    置適當之漸變路段而有過失之事實，自堪認定。
(二)、關於案發之時系爭工程施工地點警示燈運作狀況：(1)本件車禍後員警到場處理，
    現場之警示燈未亮之事實，業據證人即警員己○○、壬○○於偵查及本院訊問中
    ；證人丙○○於本院訊問中證述屬實（見偵查卷第九十三頁、第九十七頁及本院
    九十二年七月十五日、九十二年八月五日筆錄），並有警卷所附現場相片七張可
    參，足認車禍發生「後」，系爭工程圍籬上之警示燈俱無法發揮警示功能，堪予
    認定。(2)至車禍發生之時，現場圍籬上警示燈之狀況如何，證人即當場目擊本件
    車禍發生之路人辰○○於警詢及第一次偵查中均證稱：先前經過有亮，案發當晚
    經過則警示燈未亮等語；證人即計程車司機乙○○於偵查中證稱：車禍發生之時
    和被害人翁正諭同方向，伊親眼目睹被害人翁正諭撞上圍籬，當時圍籬上無燈光
    亦無反光標誌等語；證人及車禍發生「前」路過現場之路人王朝安於偵查中亦證
    稱：當晚九時許經過案發現場工地圍籬設置有燈但是不亮，伊亦差一點撞上圍籬
    等語（見偵查卷第二十八頁及第七十四頁背面以下），足見案發地點之警示燈於
    本件車禍發生前與發生之時均未正常運作無訛。(3)至證人辰○○嗣後於偵查中雖
    稱：「（當時工作圍籬上有無照明設備？）有紅色小燈泡亮著」之語，與其先前
    證稱無閃光警示燈之語有出入，然其自承車禍發生時所在之位置距離車禍發生地
    點有十幾公尺遠，則其嗣後於偵查中所稱有紅色小燈泡之圍籬究竟是否即指車禍
    發生地點之工作圍籬尚非明確，又其第一次於偵查中之證詞距離案發時較近，且
於該次偵查中具體描述本件車禍發生時車輛撞及圍籬之狀況，足見其於第一次偵
    查中之記憶較為完整自應以其第一次接受檢察官訊問時之所言為可採，附此敘明
    。
(三)、至被告丑○○於偵查中雖提出森業公司九十一年七月三日前之安全衛生日誌，欲
    證明九十一年七月二日車禍發生之前一晚，經該公司之安全衛生管理人員檢查，
    車禍現場之警示燈仍正常運作，惟前開安全衛生日誌雖記載警告標示及警示燈檢
    查結果均為「良好」，且經森業公司之安全衛生管理員即證人丁○○與癸○○及
    被告丑○○蓋章，然依該日誌之內容並無法確認檢查者檢查之範圍是否包括案發
    地點，亦無法確認實際之記載時間為何，又該日誌既係森業公司之人員單方面之
    記載，有無依規定檢查案發現場之交通安全設施，可能關係其等對於本件車禍之
    發生是否有過失，自亦無從單以該項紀錄證明負責檢查之人員有依規定為檢查。
    況證人丁○○及證人癸○○均未能確認案發前一晚之檢查工作是否由丁○○負責
    （見本院九十二年七月十五日、九十三年八月三十一日筆錄），然該檢查紀錄卻
    記載證人丁○○為「檢查者」，足認前開檢查紀錄之記載與事實未盡相符。而證
    人癸○○雖表示伊於九十一年七月二日下午五時許下班前，有檢查案發現場之交
    通安全設施是否正常，並與證人丁○○確認後填寫安全衛生日誌（見本院九十二
    年七月十五日筆錄），惟證人丁○○於本院調查及審理中卻表示不記得當日何人
    負責為前開檢查，以致未能確認證人癸○○所言是否與事實相符，又案發地點為
    全日均有人車往來之道路，施工之單位對於現場交通安全維護之責任自不得因施
    工人員下班而減免，從而，即便證人癸○○於九十一年七月二日下午五時許確實
    曾經確認案發地點之警示燈正常運作之情屬實，然被告丑○○於車禍發生之前，
    未能有適當之機制察覺現場之交通安全維持設施有所欠缺而即時彌補，其對於本
    件車禍發生具有過失亦堪認定。
(四)、此外，被害人翁正諭於前揭時、地酒後血液中酒精濃度達一三五ＭＧ／ＤＬ（換
    算成吐氣酒精濃度為每公升零點六七五毫克），猶駕駛車牌號碼ＹＦ─三八五三
    號自用小客車，在高雄市三民區○○○路北向南車道撞及系爭工程施工圍籬，致
    圍籬倒下角鐵貫穿翁正諭頭部，經送高雄醫學大學附設中和紀念醫院後，於同日
    上午六時許，因顱骨破裂骨折不治死亡等事實，經檢察官督同法醫相驗屬實，製
    有勘驗筆錄、相驗屍體證明書、驗斷書在卷可憑，並有警卷所附高雄市○○○○○道路交通事故調查報告表一紙、現場相片七張可資為證。
(五)、再者，案發現場未設置適當之漸變路段，且該地點之警示燈於本件車禍發生前與
    發生之時均未正常運作既如前述，則在無適當之漸變路段及警示燈之情況下，車
    禍發生之時現場之照明及相關設施是否足以使人得以清楚看見森業公司在該現場
    所設置之圍籬而避免車禍發生？前開設施設置上之欠缺與被害人翁正諭之死亡結
    果之間，有無相當因果關係？本院審諸證人壬○○於本院調查時證稱：「被害人
    當時是行駛於博愛路北往南方向，撞及內側車道圍籬後右偏，再撞到路邊的柱子
    才停下來，當時該路段有固定的照明，有照明的部分還算蠻亮的，但是肇事現場
    比較暗，撞擊的地點及車輛最後停放的地點都沒有照明，警示燈的部分，我去時
    ，已經沒有亮了，（第一個撞擊點旁邊有無路燈？你到現場圍籬前面有無放置三
    角錐？）只記得拍照當時很暗，不記得有無路燈，該路段路面是向左偏移」之語
    （見本院九十二年七月十五日筆錄）；證人戊○○則證稱：「（案發當天經過中
    博地下道時視線如何？）很模糊，會看不清楚」之語；而證人辛○○亦證稱：「
    （中博地下道接近熱河街口分隔島上，靠近肇事地點圍籬頂端及熱河街口是否各
    有一盞路燈？）有，但是亮度依該地路寬，我認為不是很亮」之語（見本院九十
    三年九月十六日筆錄），參以證人乙○○證稱伊於案發之日車禍發生前行經現場
    ，警示燈並未正常運作，以致其亦險些撞及護欄等語，業如前述，足見案發現場
    之漸變路段及警示燈設置之欠缺與被害人死亡之結果具有相當因果關係。高雄市
    行車事故覆議鑑定委員會之鑑定意見亦認被害人酒精濃度過量及未注意車前狀況
    ，為本件車禍發生之主因，而森業公司之安全警示燈未亮，可能為肇事之次因，
    有該委員會九十二年四月二日高市交一字第０九二０００五一六三號函所附鑑定
    意見書可憑。是本件事證明確，被告丑○○之犯行堪予認定。
四、被告丑○○為系爭工程之工地主任，負責施工方面管理之事實為被告所自承，係
    從事業務之人，所為係犯刑法第二百七十六條第二項之業務過失致人於死罪。爰
    審酌被告丑○○身為系爭工程之工地主任，疏未注意施工現場交通安全設施之設
    置，固有未是，然念其並無任何犯罪科刑紀錄，素行良好，有台灣高等法院被告
    全國前案紀錄表可參，又被害人酒後駕車疏未注意車前狀況為本件車禍發生之主
    要原因，業如前述，且被告丑○○犯後業與被害人家屬達成和解，有和解筆錄一
    紙可參，足見其非無悔意等一切情狀，量處如主文所示之刑。末查：被告前未有
    犯罪科刑紀錄，已如前述，信其經此偵、審程序，當知所警惕而無再犯之虞，所
    宣告之刑，以暫不執行為當，予以緩刑二年，以觀後效。
貳、無罪部分：
一、公訴意旨略以：被告卯○○係森業公司承建鐵工局高雄車站三鐵共構工程之負責
    人，為從事業務之人。九十一年七月二日晚間，卯○○本應注意於施工範圍夜間
    應用警示燈以警告往來車輛安全行駛，且端末應設置漸變段，予汽機車等行經該
    施工處之用路人注意安全，避免夜間行駛撞擊道路施工所設置之臨時圍籬肇事，
    而依當時情形，又無不能注意之情形，竟疏未注意，於夜間未開啟警示燈及設置
    漸變段，復未於路面劃有漸變線等安全維護設施。適有翁正諭於九十一年七月三
    日凌晨三時二十五分許，駕駛車牌ＹＦ─三八五三號自小客車，沿高雄市三民區
    ○○○路由北向南行駛，行經該路中博地下道施工處，疏於注意閃避不及致撞擊
    工地安全圍籬，圍籬角鐵倒下貫穿翁正諭頭部，經送醫急救，延至同日上午六時
    許，因顱骨破裂骨折不治死亡，因認被告卯○○涉犯行法第二百七十六條第二項
    業務過失致死罪嫌等語。
二、按犯罪事實應依證據認定之，無證據不得推定其犯罪事實，又不能證明被告犯罪
    應諭知無罪之判決，刑事訴訟法第一百五十四條第二項、第三百零一條第一項定
    有明文。又認定犯罪事實應憑積極證據，倘積極證據不足以為不利於被告事實之
    認定時，即應為有利被告之認定，更不必有何有利之證據，最高法院三十年上字
    第八一六號著有判例，所謂「積極證據足以為不利被告事實之認定」，依據同院
    七十六年臺上字第四九八六號判例意旨，係指據為訴訟上證明之全盤證據資料，
    在客觀上以達於通常一般之人均不致於有所懷疑，而得確信被告確曾犯罪之程度
    ；若未達到此一程度，而有合理懷疑之存在時，即無從為被告有罪之確信。
三、本件公訴人認被告卯○○涉有前開罪嫌，係以下列證據為其論斷之依據：(1)車禍
    現場照片：證明被害人因本件車禍致顱骨破裂並出血死亡及本件車禍現場施工圍
    籬端末處未設置漸變段警告標誌之事實。(2)本案現場勘驗筆錄、鑑定驗斷書、相
    驗屍體證明書、道路交通事故調查報告表：證明被害人因本件車禍致顱骨破裂並
    出血死亡之事實。(3)道路交通事故調查報告表：證明本件車禍現場施工圍籬端末
    處未設置漸變段警告標誌之事實。(4)高雄市行車事故覆議鑑定委員會覆議意見書
    壹份：證明森業營造公司在施工現場設置之警示燈未亮為本案肇事之可能原因。
    (5)證人己○○、壬○○、辰○○、乙○○、王朝安、王蜀鵬之證詞：證明車禍發
      生當晚即九十一年七月三日凌晨，工地圍籬之警示燈並未開啟之事實。
    (6)證人甲○○之證詞：證明本件車禍發生之現場施工圍籬並未設置端末之漸變段
    設施與警告標誌。(7)證人丙○○之證詞：證明本件車禍發生之現場圍籬端末漸變
    方式不合要求。
四、訊據被告卯○○固未否認擔任森業公司負責人及森業公司承攬系爭工程之事實。
    然堅決否認自己對於被害人之死亡有過失，辯稱：「我們的施工有按照政府的法
    令要求施工，當時也有經過高雄市政府警察局交通大隊作會勘，所以檢察官認為
    我們現場漸變區、警示燈的設置有缺失，與事實不符，警示燈是在車禍發生後，
    才不亮的。」、「我是該公司的負責人，我的工作內容是，負責管理專案經理，
    我的運作，是完全授權，我通常會不定期去工地巡視，約一兩個月，會到此工地
    去巡視，我巡視的內容是包括工作人員的作業程序，及他們的進度及措施」、「
    本件車禍的發生是因為死者酒醉駕車，警示燈及漸變路段我們都有設置，且是七
    月二日白天才設置完成，所以功能上應該沒有問題」等語。
五、森業公司承作之系爭工程於案發之時未設置適當之漸變路段，且現場之安全警示
    燈未正常運作，致本件車禍發生，進而使被害人死亡之事實，雖如前述。惟被告
    卯○○對於前開設置上之欠缺以致被害人死亡之結果應否負業務過失致死之責，
    仍應審究被告卯○○對於前開設置之欠缺有無注意義務、有無注意之可能。經查
    ：被告卯○○為森業公司之負責人，固有台北市政府北市建商公司74字第408395
    號營利事業登記證影本、營造業登記證書影本各一紙可資為證，然就森業公司之
    組織結構觀之，該公司員工七十餘人，董事長下轄財務部、管理部、副總經理及
    總經理等部門，而副總經理所管轄營造、軌道事業處中之軌道事業處下轄督考課
    負責品管及施工督導組；成控課下設成控組、採發備標組、行政組；設計群則負
    責捷運專案、高鐵專案及專案技術研討之事實，業經被告卯○○供陳在卷，並有
    該公司組織系統圖可參。被告卯○○擔任森業公司董事長雖然對於公司事務具有
    決策權，然其工作之地點在位於台北之總公司而非系爭工程施工地點，故僅每隔
    一至二個月才到工地巡視一次之情，業經證人癸○○於本院調查時證述屬實（見
    本院九十二年七月十五日筆錄），而其所轄各部門之間各有分工且分層負責，工
    程施工之進度及其他重要事項，係工地主任透過部門經理向其報告之情，亦經同
    案被告丑○○供陳在卷（見本院九十三年九月十六日筆錄），足見施工現場人力
    之安排及調度既經分層負責交由各部門處理，自難期待其能對於現場有否依規定
    設置適當之漸變路段、警示燈有無正常運作等狀況親自加以注意。此外，案發地
    點之圍籬至九十一年七月二日清晨設置完成，經裝置警示燈之後，於同日晚間開
    始啟用之事實，業經同案被告丑○○於本院審理中供述在卷（見本院九十三年九
    月十六日筆錄），是前開圍籬啟用與車禍發生之時相隔不到一日，即便關於圍籬
    設置後之相關之交通安全設施有如前述之缺失，工作地點在台北之被告卯○○如
    何得以在如此短暫之時間內知悉該情而加以糾正？從而，本件就被告卯○○之工
    作內容與案發時之客觀情狀觀之，被告卯○○對於案發地點圍籬設置後有否適當
    之交通安全設施既非其職務上應予注意事項，又無注意之可能，自不得單以其擔
    任森業公司董事長一職，逕認其對於被害人死亡之結果具有過失，此外，復查無
    其他積極事證足資證明被告卯○○涉有公訴人所指之前開犯行，既不能證明其犯
    罪，自應為無罪之諭知。
據上論斷，應依刑事訴訟法第二百九十九條第一項前段、第三百零一條第一項，刑法
二百七十六條第二項、第七十四條第一款，罰金罰鍰提高標準條例第一條前段，判決
如主文。
本案經檢察官巳○○到庭執行職務。
中      華      民      國    九十三    年      九      月    二十九    日
                                  臺灣高雄地方法院刑事第十庭
                                      審判長  法  官    李璧君
                                              法  官    吳志豪
                                              法  官    卓立婷
右正本證明與原本無異。
如不服本判決，應於判決送達後十日內，向本院提出上訴狀。
                                              書記官    李春慧
中      華      民      國    九十三    年      十      月    二十九    日
附錄本案論罪法條全文：
中華民國刑法第二百七十六條
(過失致死罪)
因過失致人於死者，處二年以下有期徒刑、拘役或二千元以下罰金。
從事業務之人，因業務上之過失犯前項之罪者，處五年以下有期徒刑或拘
役，得併科三千元以下罰金。
